# 融资租赁的判断

提问人：weiteng 时间：2015-01-24 17:00:27
我公司向汽车租赁公司A租赁了 4 辆车 5 年，总租赁为 80 万元，租赁费已超过 5 辆车的价值，但汽车租赁公司A欠我公司往来款项 650 万元，该租赁行为不具有融资行为，请问这种租赁是否是融资租赁？

回答人：chenyiwei
判断租赁是融资租赁还是经营租赁，最根本的标准是《企业会计准则第 21 号——租赁》第五条和第十条对两类租赁的定义，即租赁物所有权上主要风险和报酬由出租人还是承租人享有和承担。你说的情况从租赁年限、租金等方面来看构成融资租赁的可能性较大，是否具有融资的意图不是考虑因素。